臺灣高等法院臺南分院刑事判決　　　　　 九十三年度交上訴字第四三九號　 孝股
　　上　訴　人
　　即　被　告　乙○○
右上訴人因公共危險等案件，不服臺灣嘉義地方法院九十三年度交訴字第一二號中華
民國九十三年四月二十六日第一審判決（起訴案號：臺灣嘉義地方法院檢察署九十三
年度偵字第一一五九號），提起上訴，本院判決如左：
    主  文
上訴駁回。
    事  實
一、乙○○前因犯八十二年間贓物罪，經臺灣彰化地方法院判處有期徒刑四月確定，
    復因八十二年間違反肅清煙毒條例案件，經台灣彰化地方法院判處有期徒刑三年
    二月，復經臺灣高等法院臺中分院駁回上訴確定，二案並經定應執行刑為三年四
    月確定，嗣經撤銷假釋，執行殘刑有期徒刑二年十一月三十日，於九十二年四月
    七日因縮短刑期執行完畢。猶不知悔改，於九十三年二月十六日下午十一時許，
    酒後吐氣酒精濃度高達每公升○．九四毫克，已不能安全駕駛動力交通工具，竟
    仍駕駛車牌號碼ＲＯ─三五八○號自用小客車（所犯重大違背安全駕駛罪部分，
    經原審判處有期徒刑三月，未經上訴而確定），嗣於行經嘉義市○區○○路與啟
    明路口處時，撞擊鄭登凱所駕駛車牌號碼二Ｗ─九三三九號之自用小客車，於無
    人受傷之情況下，未下車即加速離去。旋於十一時三十二分許，復在嘉義市○○
    ○路與民族路口處，與同方向甲○○所騎乘車牌號碼ＪＲＰ─二八一號之重型機
    車發生擦撞，致甲○○受傷倒地，而受有左踝、左足背擦傷及左手掌挫傷（傷害
    部分未據告訴），乙○○見狀並未下車查看，竟另行起意而加速往民族路方向逃
    逸；復於十一時三十五分許，在嘉義市○區○○○路與博愛路口處，追撞同方向
    前方由許淑娟所駕駛車牌號碼ＣＢ─九一四八號之自用小客車後，仍未下車查看
    ，迅速沿嘉義市○○路○段往嘉義縣水上鄉方向逃逸。嗣於同日下午十一時三十
    七分許，在嘉義縣水上鄉台一線南下車道下寮段賢仔中古車行前為警攔截查獲。
    理  由
一、上訴人即被告乙○○經合法傳喚，無正當理由未於審判庭到庭，惟訊據被告於本
    院準備程序時固坦承於前揭時、地駕車，與被害人甲○○所騎之機車發生擦撞之
    事實，但矢口否認有何肇事後逃逸之犯行，辯稱【其因小孩發燒急於就醫而離開
    ，且當時有徵得被害人之同意才離開，並無逃逸之故意】云云。
二、經查：
  (一)被告如何於前揭時、地，飲酒後駕車並與被害人甲○○機車發生擦撞，另撞擊鄭
    登凱、許淑娟所駕駛之前揭車輛，但未下車查看而逃逸等事實，業據被告於警、
    偵訊時供承不諱（見警訊卷第三頁背面、偵查卷第十四頁）；核與被害人甲○○
    於警訊之指訴相符，並有道路交通事故調查報告表、道路交通事故現場圖各三件
    、照片十二幀附卷可稽，足見被告警、偵訊之自白與事實相符，而可信採。
  (二)被告雖以前開情詞置辯，但查：
  １被告雖辯稱係因小孩發燒急於就醫，並提出之潘耳鼻喉科門診收據一張為証；然
    依該收據所載，被告小孩送醫之日期係車禍發生前之九十三年二月十五日，而本
    件被告之酒醉駕駛及肇事逃逸係發生於同年二月十六日下午十一時許，亦即小孩
    之送醫並非在被告行為後，被告辯稱駕車時係急於回家將小孩送醫等情，尚難採
    信；且被告駕車當時體內酒精濃度高達每公升○．九四毫克，如小孩於二月十五
    日已有發燒，而被告隨時準備將其送醫，則被告如何會喝酒至無法安全駕駛之情
    況，顯見被告所辯純係卸責之詞。又縱然被告所述為真，惟車禍造成之傷害，通
    常具有急迫性，急需救護，以免造成進一步之傷害或死亡，被告縱然需趕回家送
    小孩就醫，惟面臨另一緊急事故，小孩送醫之事可另行委託他人代行處理，對於
    眼前之傷患，尚不能棄之不顧，被告所辯已無可採。
  ２另被告雖辯稱其有徵詢被害人同意後始離開，並無逃逸之故意云云。但觀之被告
    於警、偵訊並無此項辯解，且對於其肇事後逃逸之事實亦供承不諱，則其於本院
    準備程序時再為上開辯詞，已難信採；再觀之被害人於警訊時所指，被告當時【
    並未下車查看反而加速逃逸】（見警訊卷第七頁背面），則被告上開所辯，亦無
    足取。
  (三)綜上所述，被告確有肇事後逃逸之事實，被告所辯，無非係事後卸責之詞，不足
    採信，事証明確，被告犯行堪以認定。
三、核被告所為係犯刑法第一百八十五條之四之罪。查被告前因犯八十二年間贓物罪
    ，經臺灣彰化地方法院判處有期徒刑四月確定，復因八十二年間違反肅清煙毒條
    例案件，經台灣彰化地方法院判處有期徒刑三年二月，經臺灣高等法院臺中分院
    駁回上訴確定，二案並經定應執行刑為三年四月確定，嗣經撤銷假釋，執行殘刑
    有期徒刑二年十一月三十日，於九十二年四月七日因縮短刑期執行完畢。此有台
灣高等法院被告全國前案紀錄表可稽，其於執行完畢五年內再犯本卸件有期徒刑
    以上之罪，為累犯，應依法加重其刑。
四、原審以被告所犯肇事後逃逸部分罪証明確，因予適用刑法第一百八十五條之四、
    第四十七條規定；並審酌被告酒後駕車，且連續肇事三次，其中一次致被害人受
    傷，竟未停車救護，而加速逃逸，對於他人之生命、身體造成極大威脅，犯罪後
    猶意圖卸責等一切情狀，量處有期徒刑十月，本院經核原審認事用法並無不當，
    量刑亦稱妥適，被告上訴意旨否認犯罪，並以前揭情詞指摘原判決不當，並無可
    取，為無理由，應予駁回。
五、被告經合法傳喚，無正當理由未到庭，爰不得其陳述逕行判決。
據上論結，應依刑事訴訟法第三百六十八條、第三百七十一條，判決如主文。
本案經檢察官劉得鉦到庭執行職務。
中      華      民      國    九十三    年      七      月      七      日
                                     臺灣高等法院臺南分院刑事第四庭
                                             審判長法官  陳  珍  如
                                                   法官  董  武  全
                                                   法官  高  明  發
右正本證明與原本無異。
如不服本判決，應於判決送達後十日內向本院提出上訴狀，其未敘述理由者並應於提
出上訴狀後十日內向本院補提理由書（應附繕本)。
                                             法院書記官  周  美  莉
中      華      民      國    九十三    年      七      月      八      日
附錄：本判決論罪科
刑法第一百八十五條之四：
            駕駛動力交通工具肇事，致人死傷而逃逸者，處六月以上五年以下有期
            徒刑。
